---
title: "HT3"
author: "Stefan Quintana, Sofía Escobar, Wilfredo Gallegos"
date: "3/7/2023"
output: html_document
---

```{r, echo=FALSE}
library("dplyr")

datos <- read.csv("train.csv")
str(datos)
summary(datos)

```
##P2 y P3. Analisis Exploratorio

Las variables siguientes son cuantitativas y discretas, por lo tanto serán tomadas en cuenta en el análisis y modelado:

->MSSubClass
->LotFrontage
->LotArea
->OverallQual
->OverallCond
->YearBuilt
->YearRemodAdd
->MasVnrArea
->BsmtFinSF1
->BsmtFinSF2
->BsmtUnfSF
->TotalBsmtSF
->X1stFlrSF
->X2ndFlrSF
->LowQualFinSF
->GrLivArea
->BsmtFullBath
->BsmtHalfBath
->FullBath
->HalfBath
->BedroomAbvGr
->KitchenAbvGr
->TotRmsAbvGrd
->Fireplaces
->GarageYrBlt
->GarageCars
->GarageArea
->WoodDeckSF
->OpenPorchSF
->EnclosedPorch
->X3SsnPorch
->ScreenPorch
->PoolArea
->MiscVal
->MoSold
->YrSold
->SaleCondition
->SalePrice

No existen variables cuantitativas continuas.

En cuánto al análsis se puede notar en el archivo adjunto con los histogramas de las variables que ninguna variable parece respetar una distribución normal.

Para confirmar lo visto por los histogramas se le hará una prueba de normalidad a cada variable, si cada una presenta un valor-p menor a 0.05 se confirma la conclusión.


###MSSubClass

```{r, echo = FALSE}
library(nortest)
qqnorm(datos$MSSubClass)
qqline(datos$MSSubClass)
lillie.test(datos$MSSubClass)
```

###LotFrontage

```{r, echo = FALSE}
qqnorm(datos$LotFrontage)
qqline(datos$LotFrontage)
lillie.test(datos$LotFrontage)
```


###LotArea

```{r, echo = FALSE}
qqnorm(datos$LotArea)
qqline(datos$LotArea)
lillie.test(datos$LotArea)
```

###OverallQual

```{r, echo = FALSE}
qqnorm(datos$OverallQual)
qqline(datos$OverallQual)
lillie.test(datos$OverallQual)
```

###OverallCond

```{r, echo = FALSE}
qqnorm(datos$OverallCond)
qqline(datos$OverallCond)
lillie.test(datos$OverallCond)
```

###YearBuilt

```{r, echo = FALSE}
qqnorm(datos$YearBuilt)
qqline(datos$YearBuilt)
lillie.test(datos$YearBuilt)
```

###YearRemodAdd

```{r, echo = FALSE}
qqnorm(datos$YearRemodAdd)
qqline(datos$YearRemodAdd)
lillie.test(datos$YearRemodAdd)
```

###MasVnrArea

```{r, echo = FALSE}
qqnorm(datos$MasVnrArea)
qqline(datos$MasVnrArea)
lillie.test(datos$MasVnrArea)
```

###BsmtFinSF1

```{r, echo = FALSE}
qqnorm(datos$BsmtFinSF1)
qqline(datos$BsmtFinSF1)
lillie.test(datos$BsmtFinSF1)
```

###BsmtFinSF2

```{r, echo = FALSE}
qqnorm(datos$BsmtFinSF2)
qqline(datos$BsmtFinSF2)
lillie.test(datos$BsmtFinSF2)
```

###BsmtUnfSF

```{r, echo = FALSE}
qqnorm(datos$BsmtUnfSF)
qqline(datos$BsmtUnfSF)
lillie.test(datos$BsmtUnfSF)
```

###TotalBsmtSF

```{r, echo = FALSE}
qqnorm(datos$TotalBsmtSF)
qqline(datos$TotalBsmtSF)
lillie.test(datos$TotalBsmtSF)
```

###X1stFlrSF

```{r, echo = FALSE}
qqnorm(datos$X1stFlrSF)
qqline(datos$X1stFlrSF)
lillie.test(datos$X1stFlrSF)
```

###X2ndFlrSF

```{r, echo = FALSE}
qqnorm(datos$X2ndFlrSF)
qqline(datos$X2ndFlrSF)
lillie.test(datos$X2ndFlrSF)
```

###LowQualFinSF

```{r, echo = FALSE}
qqnorm(datos$LowQualFinSF)
qqline(datos$LowQualFinSF)
lillie.test(datos$LowQualFinSFF)
```

###GrLivArea

```{r, echo = FALSE}
qqnorm(datos$GrLivArea)
qqline(datos$GrLivArea)
lillie.test(datos$GrLivArea)
```

###BsmtFullBath

```{r, echo = FALSE}
qqnorm(datos$BsmtFullBath)
qqline(datos$BsmtFullBath)
lillie.test(datos$BsmtFullBath)
```

```{r, echo = FALSE}
datos2 <- dplyr::select_if(datos, is.numeric)
datosc <- scale(datos2)
cor(datosc)
```

Observando las correlaciones se puede notar que las variables OverallQual y GrLivArea son las que tienen una correlación en valor absoluto mayor a 0.7, por lo tanto, deben ser las que se tomaran en cuenta en el modelo.

##Pregunta 4. Particion de los datos en dos conjuntos

Como los datos están balanceados se hizo una partición aleatoria utilizando el 70% de los datos para entrenamiento y el 30% de los datos para prueba.  
```{r}
porcentaje<-0.7
set.seed(123)
corte <- sample(nrow(datosc),nrow(datosc)*porcentaje)
training<-datos[corte,]
test<-datos[-corte,]
```

###Conjunto de entrenamiento (cantidad de muestras: `r nrow(train)`):  
```{r echo=FALSE}
head(training)
```

###Conjunto de Prueba (cantidad de muestras: `r nrow(test)`):  
```{r}
head(test)
```

##Preguntas 5-7. Modelo univariable
```{r}
datosunivar<-lm(SalePrice~OverallQual, data = training)

```

###Ecuacion del modelo:  
$SalePrice = `r round(datosunivar$coefficients[2],2)`OverallQual + `r round(fitLMPW$coefficients[1],2)`$  

###Grafico del modelo:
```{r}
library(ggplot2)
ggplot(data = training, mapping = aes(x = OverallQual, y = SalePrice)) +
geom_point(color = "firebrick", size = 2) +
geom_smooth(method = "lm", se = TRUE, color = "black") +
labs(title = "Precio de las casas ~ Calidad general", x = "Calidad", y = "Precio") +
theme_bw() + theme(plot.title = element_text(hjust = 0.5))
```

###Resumen del modelo:
```{r}
summary(datosunivar)
```

Como se puede notar ambos coeficientes son significativos, eso nos dice que la calidad general de las casas es un buen predictor de su precio. El valor de $R^2$ es de 0.61 que nos dice que el modelo es valido pero no es el mejor.

### Análisis de Residuales  
 
```{r}
plot(datosunivar)
```
```{r}
hist(datosunivar$residuals)
boxplot(datosunivar$residuals)
qqnorm(datosunivar$residuals)
qqline(datosunivar$residuals, col="red")
```

Analisis: en el grafico ***Residuals vs Fitted*** no se observa ningun patron y todos los puntos estas distribuidos al rededor de 0 de manera aleatoria. Para el grafico q-q notamos que los datos siguen bastante bien la linea por lo que se determina que son normales. Con respecto al histograma y el diagrama de caja y bigotes, estos nos confirman la normalidad de los residuos vista en el grafico qq.


###Prediccion de los datos

```{r}
predLM<-predict(datosunivar, newdata = test)
library(caret)
RMSE(predLM,test$SalePrice)
```

```{r}
plot(test$SalePrice,col="blue")
points(predLM, col="red")
```

```{r}
summary(test$SalePrice-predLM)
```
Se observa que la predicción es buena pero que no es la variable más significativa con respecto a los precios de las casa.


##Pregunta 8. Modelo regresión lineal multiple
```{r}
datosmult<-lm(SalePrice~.,data = datos2)
```

###Resumen del modelo:
```{r}
summary(datosmult)
```

Las variables son significativas y el modelo explica los datos en un 80%, con un R ajustado de 0.80. 

### Análisis de Residuales  
 
```{r}
plot(datosmult)

```
```{r}
hist(datosmult$residuals)
boxplot(datosmult$residuals)
qqnorm(datosmult$residuals)
qqline(datosmult$residuals, col="red")
```
Analisis: en el grafico ***Residuals vs Fitted*** no se observa ningun patron y todos los puntos estas distribuidos al rededor de 0 de manera aleatoria, incluso si estan bastante agrupados. Para el grafico q-q notamos que los datos siguen bastante bien la linea por lo que se determina que son normales. Con respecto al histograma y el diagrama de caja y bigotes, estos nos confirman la normalidad de los residuos vista en el grafico qq.



###Prediccion de los datos

```{r}
pp<-predict(datosmult, newdata = test)
library(caret)
RMSE(pp,test$SalePrice)
```

```{r}
plot(test$SalePrice,col="blue")
points(pp, col="red")
```

```{r}
summary(test$SalePrice-pp)
```
Se observa que la predicción de las variables es  buena pero podría mejorarse.

##Multicolinealidad

