---
title: "HT3"
author: "Stefan Quintana, Sofía Escobar, Wilfredo Gallegos"
date: "3/7/2023"
output: html_document
---

```{r, echo=FALSE}
library("dplyr")

datos <- read.csv("train.csv")
str(datos)
summary(datos)

```
##P2 y P3. Analisis Exploratorio

Las variables siguientes son cuantitativas y discretas, por lo tanto serán tomadas en cuenta en el análisis y modelado:

->MSSubClass
->LotFrontage
->LotArea
->OverallQual
->OverallCond
->YearBuilt
->YearRemodAdd
->MasVnrArea
->BsmtFinSF1
->BsmtFinSF2
->BsmtUnfSF
->TotalBsmtSF
->X1stFlrSF
->X2ndFlrSF
->LowQualFinSF
->GrLivArea
->BsmtFullBath
->BsmtHalfBath
->FullBath
->HalfBath
->BedroomAbvGr
->KitchenAbvGr
->TotRmsAbvGrd
->Fireplaces
->GarageYrBlt
->GarageCars
->GarageArea
->WoodDeckSF
->OpenPorchSF
->EnclosedPorch
->X3SsnPorch
->ScreenPorch
->PoolArea
->MiscVal
->MoSold
->YrSold
->SaleCondition
->SalePrice

No existen variables cuantitativas continuas.

En cuánto al análsis se puede notar en el archivo adjunto con los histogramas de las variables que ninguna variable parece respetar una distribución normal.

Para confirmar lo visto por los histogramas se le hará una prueba de normalidad a cada variable, si cada una presenta un valor-p menor a 0.05 se confirma la conclusión.


###MSSubClass

```{r, echo = FALSE}
library(nortest)
qqnorm(datos$MSSubClass)
qqline(datos$MSSubClass)
lillie.test(datos$MSSubClass)
```

###LotFrontage

```{r, echo = FALSE}
qqnorm(datos$LotFrontage)
qqline(datos$LotFrontage)
lillie.test(datos$LotFrontage)
```


###LotArea

```{r, echo = FALSE}
qqnorm(datos$LotArea)
qqline(datos$LotArea)
lillie.test(datos$LotArea)
```

###OverallQual

```{r, echo = FALSE}
qqnorm(datos$OverallQual)
qqline(datos$OverallQual)
lillie.test(datos$OverallQual)
```

###OverallCond

```{r, echo = FALSE}
qqnorm(datos$OverallCond)
qqline(datos$OverallCond)
lillie.test(datos$OverallCond)
```

###YearBuilt

```{r, echo = FALSE}
qqnorm(datos$YearBuilt)
qqline(datos$YearBuilt)
lillie.test(datos$YearBuilt)
```

###YearRemodAdd

```{r, echo = FALSE}
qqnorm(datos$YearRemodAdd)
qqline(datos$YearRemodAdd)
lillie.test(datos$YearRemodAdd)
```

###MasVnrArea

```{r, echo = FALSE}
qqnorm(datos$MasVnrArea)
qqline(datos$MasVnrArea)
lillie.test(datos$MasVnrArea)
```

###BsmtFinSF1

```{r, echo = FALSE}
qqnorm(datos$BsmtFinSF1)
qqline(datos$BsmtFinSF1)
lillie.test(datos$BsmtFinSF1)
```

###BsmtFinSF2

```{r, echo = FALSE}
qqnorm(datos$BsmtFinSF2)
qqline(datos$BsmtFinSF2)
lillie.test(datos$BsmtFinSF2)
```

###BsmtUnfSF

```{r, echo = FALSE}
qqnorm(datos$BsmtUnfSF)
qqline(datos$BsmtUnfSF)
lillie.test(datos$BsmtUnfSF)
```

###TotalBsmtSF

```{r, echo = FALSE}
qqnorm(datos$TotalBsmtSF)
qqline(datos$TotalBsmtSF)
lillie.test(datos$TotalBsmtSF)
```

###X1stFlrSF

```{r, echo = FALSE}
qqnorm(datos$X1stFlrSF)
qqline(datos$X1stFlrSF)
lillie.test(datos$X1stFlrSF)
```

###X2ndFlrSF

```{r, echo = FALSE}
qqnorm(datos$X2ndFlrSF)
qqline(datos$X2ndFlrSF)
lillie.test(datos$X2ndFlrSF)
```



###GrLivArea

```{r, echo = FALSE}
qqnorm(datos$GrLivArea)
qqline(datos$GrLivArea)
lillie.test(datos$GrLivArea)
```

###BsmtFullBath

```{r, echo = FALSE}
qqnorm(datos$BsmtFullBath)
qqline(datos$BsmtFullBath)
lillie.test(datos$BsmtFullBath)
```

###BsmtHalfBath

```{r, echo = FALSE}
qqnorm(datos$BsmtHalfBath)
qqline(datos$BsmtHalfBath)
lillie.test(datos$BsmtHalfBath)
```

###FullBath

```{r, echo = FALSE}
qqnorm(datos$FullBath)
qqline(datos$FullBath)
lillie.test(datos$FullBath)
```

###HalfBath

```{r, echo = FALSE}
qqnorm(datos$HalfBath)
qqline(datos$HalfBath)
lillie.test(datos$HalfBath)
```

###BedroomAbvGr

```{r, echo = FALSE}
qqnorm(datos$BedroomAbvGr)
qqline(datos$BedroomAbvGr)
lillie.test(datos$BedroomAbvGr)
```

###KitchenAbvGr

```{r, echo = FALSE}
qqnorm(datos$KitchenAbvGr)
qqline(datos$KitchenAbvGr)
lillie.test(datos$KitchenAbvGr)
```

###TotRmsAbvGrd

```{r, echo = FALSE}
qqnorm(datos$TotRmsAbvGrd)
qqline(datos$TotRmsAbvGrd)
lillie.test(datos$TotRmsAbvGrd)
```

###Fireplaces

```{r, echo = FALSE}
qqnorm(datos$Fireplaces)
qqline(datos$Fireplaces)
lillie.test(datos$Fireplaces)
```

###TotRmsAbvGrd

```{r, echo = FALSE}
qqnorm(datos$TotRmsAbvGrd)
qqline(datos$TotRmsAbvGrd)
lillie.test(datos$TotRmsAbvGrd)
```

###GarageYrBlt

```{r, echo = FALSE}
qqnorm(datos$GarageYrBlt)
qqline(datos$GarageYrBlt)
lillie.test(datos$GarageYrBlt)
```

###GarageCars

```{r, echo = FALSE}
qqnorm(datos$GarageCars)
qqline(datos$GarageCars)
lillie.test(datos$GarageCars)
```

###GarageArea

```{r, echo = FALSE}
qqnorm(datos$GarageArea)
qqline(datos$GarageArea)
lillie.test(datos$GarageArea)
```

###WoodDeckSF

```{r, echo = FALSE}
qqnorm(datos$WoodDeckSF)
qqline(datos$WoodDeckSF)
lillie.test(datos$WoodDeckSF)
```

###EnclosedPorch

```{r, echo = FALSE}
qqnorm(datos$EnclosedPorch)
qqline(datos$EnclosedPorch)
lillie.test(datos$EnclosedPorch)
```

###OpenPorchSF

```{r, echo = FALSE}
qqnorm(datos$OpenPorchSF)
qqline(datos$OpenPorchSF)
lillie.test(datos$OpenPorchSF)
```

###X3SsnPorch

```{r, echo = FALSE}
qqnorm(datos$X3SsnPorch)
qqline(datos$X3SsnPorch)
lillie.test(datos$X3SsnPorch)
```

###X3SsnPorch

```{r, echo = FALSE}
qqnorm(datos$X3SsnPorch)
qqline(datos$X3SsnPorch)
lillie.test(datos$X3SsnPorch)
```

###ScreenPorch

```{r, echo = FALSE}
qqnorm(datos$ScreenPorch)
qqline(datos$ScreenPorch)
lillie.test(datos$ScreenPorch)
```

###PoolArea

```{r, echo = FALSE}
qqnorm(datos$PoolArea)
qqline(datos$PoolArea)
lillie.test(datos$PoolArea)
```

###MiscVal

```{r, echo = FALSE}
qqnorm(datos$MiscVal)
qqline(datos$MiscVal)
lillie.test(datos$MiscVal)
```

###MoSold

```{r, echo = FALSE}
qqnorm(datos$MoSold)
qqline(datos$MoSold)
lillie.test(datos$MoSold)
```

###YrSold

```{r, echo = FALSE}
qqnorm(datos$YrSold)
qqline(datos$YrSold)
lillie.test(datos$YrSold)
```

###SalePrice

```{r, echo = FALSE}
qqnorm(datos$SalePrice)
qqline(datos$SalePrice)
lillie.test(datos$SalePrice)
```

Se puede confirmar observando las pruebas de normalidad y las gráficas que las variables no respetan una distribución normal

Se escalan las variables y se saca la matriz de correlaciones para observar a que variables es más sensible el precio de venta.

```{r, echo = FALSE}
datos2 <- dplyr::select_if(datos, is.numeric)
datosc <- scale(datos2)
cor(datosc)
```

Observando las correlaciones se puede notar que las variables OverallQual y GrLivArea son las que tienen una correlación en valor absoluto mayor a 0.7, por lo tanto, deben ser las que se tomaran en cuenta en el modelo.

##Pregunta 4. Particion de los datos en dos conjuntos

Como los datos están balanceados se hizo una partición aleatoria utilizando el 70% de los datos para entrenamiento y el 30% de los datos para prueba.  
```{r}
porcentaje<-0.7
set.seed(123)
corte <- sample(nrow(datosc),nrow(datosc)*porcentaje)
training<-datos[corte,]
test<-datos[-corte,]
```

###Conjunto de entrenamiento (cantidad de muestras: r nrow(train)):  
```{r echo=FALSE}
head(training)
```

###Conjunto de Prueba (cantidad de muestras: `r nrow(test)`):  
```{r}
head(test)
```

##Preguntas 5-7. Modelo univariable
```{r}
datosunivar<-lm(SalePrice~OverallQual, data = training)

```

###Ecuacion del modelo:  
$SalePrice = r round(datosunivar$coefficients[2],2)OverallQual + r round(fitLMPW$coefficients[1],2)$  

###Grafico del modelo:
```{r}
library(ggplot2)
ggplot(data = training, mapping = aes(x = OverallQual, y = SalePrice)) +
geom_point(color = "firebrick", size = 2) +
geom_smooth(method = "lm", se = TRUE, color = "black") +
labs(title = "Precio de las casas ~ Calidad general", x = "Calidad", y = "Precio") +
theme_bw() + theme(plot.title = element_text(hjust = 0.5))
```

###Resumen del modelo:
```{r}
summary(datosunivar)
```

Como se puede notar ambos coeficientes son significativos, eso nos dice que la calidad general de las casas es un buen predictor de su precio. El valor de $R^2$ es de 0.61 que nos dice que el modelo es valido pero no es el mejor.

### Análisis de Residuales  
 
```{r}
plot(datosunivar)
```
```{r}
hist(datosunivar$residuals)
boxplot(datosunivar$residuals)
qqnorm(datosunivar$residuals)
qqline(datosunivar$residuals, col="red")
```

Analisis: en el grafico ***Residuals vs Fitted*** no se observa ningun patron y todos los puntos estas distribuidos al rededor de 0 de manera aleatoria. Para el grafico q-q notamos que los datos siguen bastante bien la linea por lo que se determina que son normales. Con respecto al histograma y el diagrama de caja y bigotes, estos nos confirman la normalidad de los residuos vista en el grafico qq.


###Prediccion de los datos

```{r}
predLM<-predict(datosunivar, newdata = test)
library(caret)
RMSE(predLM,test$SalePrice)
```

```{r}
plot(test$SalePrice,col="blue")
points(predLM, col="red")
```

```{r}
summary(test$SalePrice-predLM)
```
Se observa que la predicción es buena pero que no es la variable más significativa con respecto a los precios de las casa.


##Pregunta 8. Modelo regresión lineal multiple
```{r}
training1 <- dplyr::select_if(training, is.numeric)
training1 <- na.omit(training1)
datosmult<-lm(SalePrice~.,data = training1)
```

###Resumen del modelo:
```{r}
summary(datosmult)
```

Las variables son significativas y el modelo explica los datos en un 80%, con un R ajustado de 0.80. 

### Análisis de Residuales  
 
```{r}
plot(datosmult)

```
```{r}
hist(datosmult$residuals)
boxplot(datosmult$residuals)
qqnorm(datosmult$residuals)
qqline(datosmult$residuals, col="red")
```
Analisis: en el grafico ***Residuals vs Fitted*** no se observa ningun patron y todos los puntos estas distribuidos al rededor de 0 de manera aleatoria, incluso si estan bastante agrupados. Para el grafico q-q notamos que los datos siguen bastante bien la linea por lo que se determina que son normales. Con respecto al histograma y el diagrama de caja y bigotes, estos nos confirman la normalidad de los residuos vista en el grafico qq.



###Prediccion de los datos

```{r}
pp<-predict(datosmult, newdata = test)
library(caret)
RMSE(pp,test$SalePrice)
```

```{r}
plot(test$SalePrice,col="blue")
points(pp, col="red")
```

```{r}
summary(test$SalePrice-pp)
```
Se observa que la predicción de las variables es  buena pero podría mejorarse.

## Multicolinealidad
## Problema 9
```{r}
#datosmult<-lm(SalePrice~.,data = datos2)
training1 %>% cor(use="complete.obs",method="pearson") %>% round(digits=2) -> mat_cor
mat_cor
library(corrplot)
corrplot(mat_cor, type="upper", order="hclust", tl.col="black", tl.srt=45)
```


Analisis: Como se mencionó al principio del informe y como se puede observar en la matriz de correlación, las variables de **OverallQual** y la de **GrLivArea** son las variables con coeficiente de correlacion mayor a 0.7 en relacion a la variable **SalePrice**(variable 7 en la matriz de correlaciones). Entonces SI existe colinealidad entre ciertas variables. Estas 2 variables que tienen multicolinealidad no deberian ser predictorias en el modelo, por lo que seria bueno analizar un modelo sin estas dos variables.

## Problema 10
```{r}
datosmult1<-lm(SalePrice~. - OverallQual - GrLivArea,data = training1)
plot(datosmult1)
```

Analisis: en el grafico ***Residuals vs Fitted*** no se observa ningun patrón y todos los puntos estas distribuidos al rededor de 0 de manera aleatoria, incluso si estan bastante agrupados. Para el grafico q-q notamos que los datos siguen bastante bien la linea por lo que se determina que son normales. Con respecto al histograma y el diagrama de caja y bigotes, estos nos confirman la normalidad de los residuos vista en el grafico qq.

## Problema 11

Abajo se muestran ambas predicciones para ambos modelos aplicados al conjunto de prueba. Para el modelo en el cual se quitan las variables colineales, analizando el error cuadratico medio(RMSE) podemos observar que tenemos una error de 36,242.3 y para el modelo en el cual se quedan estas variables tenemos un error de 32,741.98 para el precio de las casas. Comparando este error con la desviacion estandar que resultó ser de 79,602.17, en ambos casos el error se mantiene al rededor de la mitad de la desviación por lo que podemos decir que los modelos hicieron predicciones satisfactorias más no óptimas. De estos dos modelos el que mejor lo hizo fue el modelo donde se dejaron las variables ya que su error fue menor.


### Modelo sin variables con multicolinealidad
```{r}
datosmult1<-lm(SalePrice~. - OverallQual - GrLivArea,data = training1)
test1 <- dplyr::select_if(test, is.numeric)
test1 <- na.omit(test1)
pred<-predict(datosmult1,newdata = test1)
RMSE(pred,test1$SalePrice)
sd(test1$SalePrice)
```

### Modelo con variables con multicolinealidad
```{r}
datosmult2<-lm(SalePrice~. ,data = training1)
test1 <- dplyr::select_if(test, is.numeric)
test1 <- na.omit(test1)
pred2<-predict(datosmult2,newdata = test1)
RMSE(pred2,test1$SalePrice)
```


## Problema 12
